【裁判字號】    99,上易,276
【裁判日期】    990624
【裁判案由】    竊盜
【裁判全文】
臺灣高等法院臺中分院刑事判決         99年度上易字第276號
上  訴  人  臺灣彰化地方法院檢察署檢察官
被      告  丁○○
上列上訴人因被告竊盜案件，不服臺灣彰化地方法院98年度易字
第1214號中華民國98年12月4日第一審判決（起訴案號：臺灣彰
化地方法院檢察署98年度偵字第8092號），提起上訴，本院判決
如下：
    主  文
原判決關於丁○○部分撤銷。
丁○○共同竊盜，累犯，處有期徒刑陸月，如易科罰金，以新臺
幣壹仟元折算壹日。
    事  實
一、丁○○曾於民國93年間因施用第一、二級毒品案件，經臺灣
    彰化地方法院以93年度訴字第1729號分別判處有期徒刑8月
    、5月確定；另於94年間因搶奪案件，經本院以94年度上訴
    字第1029號判處有期徒刑1年確定，上開徒刑嗣經定應執行
    刑為有期徒刑1年11月確定，於95年6月1日假釋出監，惟於
    假釋期間再犯施用第一級毒品罪，經臺灣彰化地方法院以95
    年度訴字第1569號判處有期徒刑10月確定，上開假釋復經撤
    銷，應執行殘刑有期徒刑7月18日，於96年1月24日入監執行
    ，上開10月徒刑亦接續上開殘刑之執行。又因施用第一級毒
    品及6次竊盜案件，經臺灣嘉義地方法院以96年度訴字第331
    號判處有期徒刑8月、4月、4月、4月、4月、5月及4月，應
    執行有期徒刑1年4月確定，經接續執行後，適逢中華民國九
    十六年罪犯減刑條例之公布施行，上開徒刑分別減其宣告刑
    2分之1，於97年9月29日縮刑期滿執行完畢。詎丁○○仍不
    知悔改，與乙○○共同基於意圖為自己不法所有之犯意聯絡
    ，於98年3月30日下午5時許，由丁○○騎乘乙○○向不知情
    友人邱文貴商借身分證所購買之車牌號碼JUH-069號重型機
    車後載乙○○，在彰化縣彰化市區閒繞找尋作案目標，於行
    經彰化市○○街62號時，丁○○發現丙○○所騎乘之車牌號
    碼F6F-677號重型機車停放於路旁無人看管，認有機可乘，
    隨即由丁○○下車徒手扳開丙○○上開機車置物箱，竊取其
    內置放之現金新臺幣（下同）2萬元，乙○○則在旁把風，
    丁○○得手後隨即跳上機車與乙○○共乘機車逃逸。嗣經警
    方調閱監視錄影畫面，發現作案機車之車牌號碼為JUH-069
    號，而車牌號碼JUH-069號重型機車車主邱文貴經警方合法
    通知未到場，經移送臺灣彰化地方法院檢察署並緝獲到案後
    ，始循線查知上情。
二、案經彰化縣警察局彰化分局報請臺灣彰化地方法院檢察署檢
    察官偵查起訴。
    理  由
壹、證據能力方面
一、按被告以外之人於偵查中向檢察官所為陳述，除顯有不可信
    之情況者外，得為證據，刑事訴訟法第159條之1第2項定有
    明文。偵查中對被告以外之人（包括證人、鑑定人、告訴人
    、被害人等）所為之偵查筆錄，或被告以外之人向檢察官所
    提之書面陳述，性質上均屬傳聞證據。惟現階段刑事訴訟法
    規定檢察官代表國家偵查犯罪、實施公訴，依法其有訊問被
    告、證人及鑑定人之權，證人、鑑定人且須具結，而實務運
    作時，檢察官偵查中向被告以外之人所取得之陳述，原則上
    均能遵守法律規定，不致違法取供，其可信度極高。又所謂
    「顯有不可信」之情況，係指其不可信之情形，甚為顯著了
    然者，固非以絕對不須經過調查程序為條件，然須從卷證本
    身，綜合訊問時之外部情況為形式上之觀察或調查，即可發
    現，無待進一步為實質調查之情形而言。職是，被告以外之
    人前於偵查中已具結而為證述，除反對該項供述得具有證據
    能力之一方，已釋明「顯有不可信之情況」之理由外，不宜
    以該證人未能於審判中接受他造之反對詰問為由，即遽指該
    證人於偵查中之陳述不具證據能力。經查：共犯乙○○及證
    人邱文貴於偵查中經檢察官以證人地位訊問後所為之陳述，
    業經依法具結，且檢察官亦無何違法取供之顯不可信之情況
    ，均應有證據能力。
二、復按被告以外之人於審判外之陳述，雖不符合刑事訴訟法第
    159條之1至第159條之4之規定，但經當事人於審判程序同意
    作為證據，法院審酌該言詞陳述或書面陳述作成時之情況，
    認為適當者，亦得為證據。當事人、代理人或辯護人於法院
    調查證據時，知有第159條第1項不得為證據之情形，而未於
    言詞辯論終結前聲明異議者，視為有前項之同意，刑事訴訟
    法第159條之5定有明文。被害人丙○○、共犯乙○○於警詢
    之陳述，性質上雖屬傳聞證據，惟檢察官、被告於本院言詞
    辯論終結前，對於該等證據之證據能力均表示無意見，即同
    意有證據能力，本院審酌各該證據資料並無顯不可信或違法
    不當之瑕疵，復為證明本件犯罪事實存否所必要，以之作為
    證據應屬適當，該等證據自均具有證據能力，合先敘明。
貳、實體方面
一、訊據被告丁○○矢口否認有何竊盜犯行，辯稱：其與乙○○
    之間有仇恨，因之前乙○○涉犯1件竊盜案件，他懷疑是其
    出賣他，叫警察去抓他，且乙○○之前也曾誣賴其，而本件
    竊盜犯行其並未參與，也是乙○○誣賴其的云云。然查：
(一)、被害人丙○○於98年3月30日下午5時許，在彰化縣彰化市○○街62號前，發現其置放在其車號F6F-677號重型機車置物
    箱內之現金2萬元遭人竊取等情，業據被害人丙○○於警詢
    時證述屬實。且經警方調閱監視錄影畫面查知行竊者為2名
    共乘車號JUH-069號重型機車之男子，而車號JUH-069號重型
    機車登記之所有人為邱文貴等情，亦有監視錄影畫面翻拍照
    片8張、車號JUH-069號重型機車車籍查詢基本資料1份附於
    警卷可稽。
(二)、本件行竊之2名男子所騎乘之車號JUH-069號重型機車，係共
    犯乙○○向不知情之邱文貴借用身分證，以5千元價格購得
    後，於97年10月31日登記在邱文貴名下；案發當時，確實是
    被告丁○○與乙○○共同騎乘上開機車，由丁○○下手，乙○○在旁把風，而共同竊取被害人丙○○放在機車置物箱內
    之現金2萬元，再共乘上開機車逃逸等情，業據共犯乙○○
    於警詢、偵查中及本院審理時證述明確，亦據證人邱文貴於
    警詢及偵查中證述其有借身分證給乙○○購買機車等情屬實
    。而共犯乙○○雖曾於另案即臺灣彰化地方法院檢察署98年
    度偵字第4334號竊盜案件偵查時，就被告丁○○是否有與其
    共同竊取他人手機等情所為之陳述，與其在警詢之陳述有不
    符之情形，然上開竊盜案件與本件竊盜案件本屬不同之案件
    ，則縱然共犯乙○○於另案竊盜案件之陳述有前後不一之情
    形，惟原即應就其何以前後陳述不一致？前後不一致之陳述
    何者為可採？詳為斟酌判斷，亦不當然足以認為共犯乙○○
    就本案犯罪情節之陳述即屬不可採信。況共犯乙○○就本案
    竊盜犯行確係被告丁○○與其共同所為等情，已迭於警詢、
    偵查中及本院審理時證述明確，亦無陳述不一致之情形，且
    乙○○於本院審理時復證稱：「（是否能確定是丁○○本人
    ？）是，我本來要一個人承認犯罪的，但是因為後來丁○○
    沒有分我錢，把錢獨吞，所以我才把他供出。」、「（有無
    仇恨或糾紛？）沒有。」、「（你有沒有誣賴他）沒有誣賴
    他。」等語明確，顯見共犯乙○○之證詞應屬可信。
(三)、綜上所述，被告丁○○確有參與本件竊盜犯行，且其與共犯
    乙○○共同竊取被害人丙○○之現金2萬元，亦有為自己不
    法所有之意圖。被告丁○○之所辯無非卸飾之詞，不足採信
    ，事證明確，其犯行洵堪認定。
二、核被告丁○○所為，係犯刑法第320條第1項之竊盜罪。被告
    丁○○與乙○○間，有犯意聯絡及行為分擔，為共同正犯。
    查被告丁○○有如事實欄所載之前案紀錄，於97年9月29 日
    縮刑期滿執行完畢，有臺灣高等法院被告前案紀錄表在卷可
    稽，其於受有期徒刑之執行完畢後，5年以內故意再犯本件
    有期徒刑以上之罪，為累犯，應依刑法第47條第1項之規定
    加重其刑。原審疏未詳查，遽對被告丁○○為無罪之諭知，
    尚有違誤，檢察官上訴意旨指摘原判決諭知被告丁○○無罪
    為不當，其上訴為有理由，自應由本院就此部分予以撤銷改
    判。爰審酌被告丁○○犯罪之動機、目的、手段、其品行及
    智識程度、犯罪所造成被害人之損害為2萬元、及其迄未賠
    償被害人損失之犯罪後態度等一切情狀，量處如主文第2項
    所示之刑，並諭知易科罰金之折算標準。
據上論斷，應依刑事訴訟法第369條第1項前段、第364條、第299
條第1項前段，刑法第28條、第320條第1項、第47條第1項、第41
條第1項前段，刑法施行法第1條之1，判決如主文。
本案經檢察官甲○○到庭執行職務。
中    華    民    國    99    年    6     月    24    日
            刑事第八庭  審判長法  官  羅  得  村
                              法  官  郭  瑞  祥
                              法  官  簡  源  希
上列正本證明與原本無異。
不得上訴。
                              書記官  李  宜  珊
中    華    民    國    99    年    6     月    24    日
附錄論罪科刑法條：
刑法第320條第1項
意圖為自己或第三人不法之所有，而竊取他人之動產者，為竊盜
罪，處5年以下有期徒刑、拘役或5百元以下罰金。

司法院資訊處製作；財團法人民間司法改革基金會備份。
